【裁判字號】    95,易,2298
【裁判日期】    951221
【裁判案由】    竊盜等
【裁判全文】
臺灣板橋地方法院刑事判決              95年度易字第2298號
公  訴  人  臺灣板橋地方法院檢察署檢察官
被      告  甲○○
                    （另案於臺灣臺北看守所羈押）
上列被告因竊盜等案件，經檢察官提起公訴（九十五年度偵字第
二六０九三號），被告於準備程序中對被訴之事實為有罪陳述，
本院合議庭裁定由受命法官獨任行簡式審判程序，並判決如下：
    主  文
甲○○竊盜，累犯，處有期徒刑柒月，扣案鑰匙壹支沒收；又偽
造署押，足以生損害於公眾及他人，累犯，處有期徒刑伍月，如
附表所示偽造「何岳峰」之署押均沒收。應執行有期徒刑拾月，
扣案鑰匙壹支及如附表所示偽造「何岳峰」之署押均沒收。
    事  實
一、甲○○前於民國九十二年間因違反著作權案件，經臺灣臺北
    地方法院判處有期徒刑四月，如易科罰金以銀元三百元折算
    一日確定，於九十二年九月一日易科罰金完畢。又於九十二
    年間因竊盜案件，經本院以九十二年度簡字第三六五二號判
    處有期徒刑五月，如易科罰金以銀元三百元折算一日確定；
    復於九十三年間因贓物案件，經本院以九十三年度簡字第一
    六五五號判處有期徒刑三月，如易科罰金以銀元三百元折算
    一日，並因竊盜案件，經本院以九十三年度簡字第五四九五
    號判處有期徒刑五月，如易科罰金以銀元三百元折算一日確
    定；上述三罪接續執行，於九十四年十月三十一日縮刑期滿
    執行完畢。嗣因涉犯毒品危害防制條例、竊盜等案件，先後
    經臺灣臺北地方法院檢察署及臺灣臺北地方法院發布通緝。
二、甲○○猶不知悔改，竟意圖為自己不法之所有，於九十五年
    七月二十七日凌晨四時許，在臺北縣新莊市○○街八十二巷
    口對面編號三十五號停車格，趁四下無人注意之際，以自備
    鑰匙一支，竊取乙○○所有停放在上址之車號九Ｆ－八七四
    二號自用小貨車，得手後駕駛該貨車駛離現場。迄同日凌晨
    四時三十五分許，甲○○駕駛上開竊得之貨車，行經臺北縣
    新莊市○○路八十二巷口為警攔檢查獲，並扣得上開貨車（
    已據乙○○領回）及鑰匙一支。詎甲○○為隱匿其通緝犯之
    身分，以規避警方查緝，並利用其前於九十五年七月間某日
    （即前述查獲前二星期），拾取不詳之人所丟棄之身分證影
    印資料一張，因而知悉何岳峰本人之基本資料，竟基於偽造
    署押之犯意，冒「何岳峰」之名接受詢問，並接續於臺北縣
    政府警察局新莊分局中平派出所接受詢問及臺灣板橋地方法
    院檢察署接受訊問時，在如附表所示文件上偽造「何岳峰」
    之簽名及以其名義按捺指印（偽造署押之時間、數量詳附表
    所示），均足生損害於何岳峰本人，及警察、偵查機關調查
    犯罪之正確性。嗣經臺灣板橋地方法院檢察署檢察官將附表
    所示甲○○冒用「何岳峰」名義於警詢應訊時所按捺之指紋
    卡片送請內政部警政署刑事警察局鑑定，發現前者與該局檔
    存何岳峰指紋卡之指紋相符，而查悉上情。
三、案經臺北縣政府警察局新莊分局報告暨臺灣板橋地方法院檢
    察署檢察官自動檢舉偵查起訴。
    理  由
一、上開犯罪事實，業據被告甲○○於偵查及本院審理中均坦承
    不諱，核與被害人乙○○於警詢指述及被害人何岳峰於偵查
    中指訴之情節相符，並有贓物認領保管單一紙、查獲現場及
    扣案鑰匙照片各一張、如附表所示文件資料及內政部警政署
    刑事警察局九十五年九月十三日鑑驗書一份及所附甲○○之
    指紋卡片一張在卷可稽，且被害人何岳峰因遭被告冒名應訊
    所涉竊盜案件部分，亦經臺灣板橋地方法院檢察署檢察官以
    九十五年度偵字第一八０六三號為不起訴處分書在案，有該
    不起訴處分書一份附卷足憑，復有被告竊取貨車時所用之鑰
    匙一支扣案可資佐證。至被告雖供承其前於查獲前二星期，
    拾取何岳峰之身分證影印資料一張，因而知悉被害人何岳峰
    本人基本資料等語，惟被告進一步供述：其係在路邊拾得該
    資料，該身分證影印資料皺皺的，看起來人家不要的等語，
    復無其他積極證據證明該身分證影印資料係被害人何岳峰或
    他人所遺失或脫離本人所持有之物，尚難認被告此部分行為
    另構成侵占遺失物罪，併予敘明。綜上，足認被告自白竊盜
    、偽造署押等犯行，核與事實相符，堪以採信。本案事證明
    確，被告犯行洵堪認定，應依法論科。
二、按被告於「逮捕通知書」之「被通知人簽章」欄偽簽他人姓
    名捺指印，因非在「收受人簽章」欄為之，而僅處於受通知
    者之地位，尚不能表示其係有製作何種文書之意思及曾為何
    項之意思表示，應成立偽造署押罪（最高法院九十一年度台
    非字第二九五號判決採同一見解）。是核被告甲○○竊取自
    用小貨車之行為，係犯刑法第三百二十條第一項之竊盜罪；
    又其在附表文件上偽造何岳峰之簽名及指印所為，係犯刑法
    第二百十七條第一項之偽造署押罪。被告在附表文件上偽造
    何岳峰之簽名及指印，係利用同一接受檢警人員調查之機會
    ，本於單一犯意，以單一構成要件之數個舉動接續實施而侵
    害同一法益，為接續犯，應僅論以一個偽造署押罪。被告所
    犯上開竊盜、偽造署押二罪，犯意各別，行為不同，應分論
    併罰。又被告有事實欄所載之犯罪執行完畢紀錄，有臺灣高
    等法院被告前案紀錄表一份在卷可按，其受有期徒刑之執行
    完畢，五年以內故意再犯有期徒刑以上之刑之二罪，均為累
    犯，各依法加重其刑。爰審酌被告前有數次竊盜、贓物之犯
    罪紀錄（見前開臺灣高等法院被告前案紀錄表），素行不佳
    ，及其犯罪之動機、目的、手段、所生危害，對被害人乙○
    ○、何岳峰造成之損害，及其坦承犯行之態度等一切情狀，
    分別量處如主文所示之刑，並定其應執行之刑，以示懲儆。
三、至扣案鑰匙一支，係被告所有供本案竊盜犯罪所用之物，業
    據被告於本院審理中供明在卷，爰依刑法第三十八條第一項
    第二款規定宣告沒收之；又被告在如附表所示文件上偽造之
    「何岳峰」簽名及指印，均屬偽造之署押，應依同法第二百
    十九條規定併宣告沒收之。
論斷，應依刑事訴訟法第二百七十三條之一第一項、第二百九十
九條第一項前段，刑法第二百十七條第一項、第三百二十條第一
項、第四十七條第一項、第五十一條第五款、第三十八條第一項
第二款、第二百十九條，刑法施行法第一條之一第一項、第二項
前段，判決如主文。
本案經檢察官黃怡華到庭執行職務。
中    華    民    國    95    年    12    月    21    日
                  刑事第十九庭  法  官  楊 志 雄
以上正本證明與原本無異
如不服本判決應於送達後十日內向本院提出上訴狀
                                書記官  陳春銘
中    華    民    國    95    年    12    月    25    日
附錄本案論罪科刑法條全文：
刑法第217條
偽造印章、印文或署押，足以生損害於公眾或他人者，處3 年以
下有期徒刑。
盜用印章、印文或署押，足以生損害於公眾或他人者，亦同。
刑法第320條
意圖為自己或第三人不法之所有，而竊取他人之動產者，為竊盜
罪，處5 年以下有期徒刑、拘役或5 百元以下罰金。
意圖為自己或第三人不法之利益，而竊佔他人之不動產者，依前
項之規定處斷。
前二項之未遂犯罰之。
┌────────────────────────────────────┐
│附表：                                                                  │
├──┬──────────────────────┬──────────┤
│編號│偽造之時間及署押                            │所在頁數            │
│    │                                            │                    │
├──┼──────────────────────┼──────────┤
│ 一 │於九十五年七月二十七日凌晨四時四十五分起至五│九十五年度偵字第一八│
│    │十五分許，在扣押筆錄上偽造「何岳峰」簽名二枚│０六三號卷第十三頁。│
│    │、指印三枚。                                │                    │
├──┼──────────────────────┼──────────┤
│ 二 │（時間同上）在扣押物品目錄表上偽造「何岳峰」│同上卷第十四頁。    │
│    │簽名二枚、指印二枚。                        │                    │
├──┼──────────────────────┼──────────┤
│ 三 │於九十五年七月二十七日凌晨四時四十五分許，在│同上卷第十六頁。    │
│    │「逮捕通知」被通知人簽名捺印欄偽造「何岳峰」│                    │
│    │簽名一枚、指印一枚。                        │                    │
├──┼──────────────────────┼──────────┤
│ 四 │於九十五年七月二十七日上午不詳時間，在何岳峰│同上卷第十八頁。    │
│    │本人口卡片上偽造「何岳峰」之簽名一枚、指印五│                    │
│    │枚。                                        │                    │
├──┼──────────────────────┼──────────┤
│ 五 │（時間同上）在查獲現場照片、扣案鑰匙照片及宋│同上卷第二十頁至第二│
│    │志偉照片上，各偽造「何岳峰」之簽名一枚（共三│十二頁。            │
│    │枚）、指印一枚（共三枚）。                  │                    │
├──┼──────────────────────┼──────────┤
│ 六 │（時間同上）在指紋卡片上以「何岳峰」名義按捺│同上卷第二十三頁。  │
│    │指印二十枚。                                │                    │
├──┼──────────────────────┼──────────┤
│ 七 │九十五年七月二十七日上午七時二十五分起至上午│同上卷第七頁至第九頁│
│    │八時十分許，在警詢調查筆錄上偽造「何岳峰」之│。                  │
│    │簽名四枚、指印十枚。                        │                    │
├──┼──────────────────────┼──────────┤
│ 八 │在九十五年七月二十七日晚間九時十三許，在偵查│同上卷第三十一頁。  │
│    │訊問筆錄上偽造「何岳峰」簽名一枚            │                    │
└──┴──────────────────────┴──────────┘


司法院資訊處製作；財團法人民間司法改革基金會備份。
